【裁判字號】    97,抗,101
【裁判日期】    970331
【裁判案由】    假處分
【裁判全文】
臺灣高等法院高雄分院民事裁定           97年度抗字第101號
抗  告  人  甲○○
相  對  人  乙○○
上列當事人間聲請假處分事件，抗告人對於民國96年12月31日台
灣高雄地方法院96年度雄全字第19號所為裁定提起抗告，本院裁
定如下：
    主  文
抗告駁回。
抗告訴訟費用由抗告人負擔。
    理  由
一、按債權人就金錢請求以外之請求，因請求標的之現狀變更，
    有日後不能強制執行，或甚難強制執行之虞，欲保全強制執
    行者，得聲請假處分。民事訴訟法第532 條定有明文。而假
    處分僅為保全強制執行方法之一種，苟合於上開假處分條件
    ，並經債權人釋明假處分之原因存在，法院即得為准許假處
    分之裁定。又假處分係保全強制執行方法之一種，原為在本
    案請求尚未經判決確定以前，預防將來債權人勝訴後，因請
    求標的之現狀變更，有日後不能強制執行或甚難執行之虞者
    而設。至債權人聲請假處分所主張之權利，債務人對之有所
    爭執者，應於現在或將來有訴訟繫屬時，請求法院為本案之
    判決，以資解決，尚非聲請假處分時，先應解決之問題（參
    照最高法院94年台抗字第267 號裁定意旨、同院69年台抗字
    第72號判例）。本件相對人即債權人在原審聲請假處分，主
    張其起訴請求抗告人應將登記在抗告人名義下，坐落高雄市
    ○○段4 小段1732號建號（基地坐落同段1614地號）即門牌
    號碼高雄市新興區○○○路30號二層樓房（下稱系爭房屋）
    之所有權全部移轉登記予相對人所有，經原審以96年度雄簡
    調字第695 號受理在案。頃聞抗告人為恐其訴訟敗訴須將房
    屋登記返還相對人，擬將僱用不知情之工人將系爭房屋拆除
    ，惟系爭房屋目前仍由相對人合法住居中，且屋內仍有諸多
    貴重之私人物品，強遭拆除，相對人屋內之私人財產，必遭
    重大且不可回復之損失。乃聲請就系爭房屋於本案判決確定
    前，抗告人不得拆除。原審以相對人就其所主張之請求及假
    處分之原因，已提出不動產登記謄本、異動索引及起訴狀而
    為釋明，復據陳明願供擔保以補釋明之不足，爰酌定相當擔
    保金額准許之，經核尚無不合。
二、抗告人雖以：相對人既未能提出具體且可供查證之證據以釋
    明系爭房屋之現狀已遭抗告人改變或破壞，徒以相對人已對
    抗告人提起系爭房屋之所有權移轉登記訴訟，即認系爭房屋
    現狀有變動，而有假處分之原因，顯然未盡假處分原因之釋
    明之責云云。按，請求及假處分之原因，應釋明之。又前項
    釋明如有不足，而債權人陳明願供擔保或法院認為適當者，
    法院得定相當之擔保，命供擔保後為假處分。請求及假處分
    之原因雖經釋明，法院亦得命債權人供擔保後為假處分，觀
    之民事訴訟法第533 條前段準用第526 條第1 項、第2 項、
    第3 項之規定自明。又釋明祇須使法院信為大概如此，即為
    已足，查相對人聲請本件假處分時已具狀釋明頃聞抗告人為
    恐其訴訟敗訴須將房屋登記返還相對人，擬將僱用不知情之
    工人將系爭房屋拆除，惟系爭房屋目前仍由相對人合法住居
    中，且屋內仍有諸多貴重之私人物品，強遭拆除，相對人屋
    內之私人財產，必遭重大且不可回復之損失等語，而原審以
    相對人就假處分之原因，雖未能盡完全釋明之責，惟既陳明
    願供擔保，原審認足以補釋明之欠缺，而准相對人本件假處
    分之聲請，並無不合。抗告意旨，指摘原裁定不當，求予廢
    棄，為無理由，應予駁回。
三、據上論結，本件抗告為無理由，依民事訴訟法第495 條之1
    第1 項、第449 條第1 項、第95條、第78條，裁定如主文。
中    華    民    國    97    年    3     月    31    日
                            民事第五庭
                                審判長法官  蔡明宛
                                法      官  魏式璧
                                法      官  曾錦昌
以上正本證明與原本無異。
本件不得再抗告。
中    華    民    國    97    年    3     月    31    日
                                書  記  官  梁美姿


司法院資訊處製作；財團法人民間司法改革基金會備份。
